【裁判字號】    95,基簡,526
【裁判日期】    950628
【裁判案由】    侵權行為損害賠償
【裁判全文】
臺灣基隆地方法院基隆簡易庭民事判決
原      告  乙○○
被      告  啟揚通運公司
法定代理人  丙○○
訴訟代理人  甲○○
上列當事人間請求侵權行為損害賠償事件，本院於95年6月21日
言詞辯論終結，判決如下：
    主  文
被告應給付原告新臺幣壹拾肆萬陸仟元，及自九十五年五月十八
日起至清償日止，按週年百分之五計算之利息。
原告其餘之訴駁回。
訴訟費用新臺幣貳仟參佰貳拾元，由被告負擔新臺幣壹仟捌佰伍
拾元，餘由原告負擔。
本判決原告勝訴部分得假執行。
原告其餘假執行之聲請駁回。
    事實及理由
一、原告主張之原因事實
    被告之受僱人吳文龍於94年6月25日上午5時30許駕駛被告公
    司所有之308－KE聯結貨櫃車，行經國道高速公路由南向北
    43.9公里處，因未注意行車安全距離、超車不當等原因，追
    撞原告駕駛之K9－6902自用小客車，致原告上開自用小客車
    受損，修復費為217,350元，應民法第188條第1項規定，被
    告與吳文龍應負連帶賠償責任。求為判決：被告應給付原告
    上開金額及自起訴狀繕本之翌日即95年5月18日起至清償日
    止，按週年百分之5計算之法定遲延利息，並陳明願供擔保
    請准宣告假執行。
二、兩造於本院爭點整理程序中，被告對原告主張之原因事實、
    系爭事故被告之受僱人有過失、原告修復車輛費用均未爭執
    ，惟就原告是否與有過失及其比例為何、修復零件應否折舊
    尚有爭執，惟均表示為訴訟經濟，不再進一步舉證，同意本
    院依民事訴訟法第222條第2項，審酌一切情況，依所得心證
    定其數額。
三、上開兩造不爭執之事實部分，本於辯論主義之原則，自應以
    該不爭執之事實為判決之基礎。是本件所應認定者，為兩造
    有爭執之依系爭車禍雙方與有過失比例及修復費用認定後所
    得請求之數額。
四、上開兩造不爭執之事實部分，本於辯論主義之原則，自應以
    該不爭執之事實為判決之基礎。是本件原告對被告有侵權行
    為損害賠償請求權，所應認定者，為被告應賠償原告之數額
    。
五、得心證之理由
    按當事人已證明受有損害而不能證明其數額或證明顯有重大
    困難者，法院應審酌一切情況，依所得心證定其數額，民事
    訴訟法第222條第2項定有明文。本件兩造既表明進一步舉證
    證明實際損害額及與有過失之程度不易且訴訟成本過高，本
    院自依民事訴訟法第222條第2項酌定之。本件審酌之情況，
    包括：1.系爭車禍經台灣省台北縣車輛行車事故鑑定委員會
    鑑定結果，乃吳文龍行經肇事地，低頭點菸時，未注意車前
    狀況，致見原告車輛突然減慢，右閃不及原告車輛所致，原
    告雖以其無過失為由申請覆議，則因系爭事故資料不夠完整
    ，台灣省車輛行事故鑑定覆議委員會則因系爭事故資料不夠
    完整，無從覆議為由拒絕覆議，惟系爭車輛既係吳文龍駕駛
    被告公司車輛追撞原告前方車，其未注意行車安全距離、前
    方狀況之過失甚為明顯，原告既行駛於前，且在高速公路中
    ，因其突發性緊急煞車之與有過失之可能性，近乎於零，即
    使是有車輛突然減慢之與有過失，其過失比例遠低於吳文龍
    ；2.本件原告主張之車輛回復原狀之修復費用固為217,350
    元，惟該車輛出於87年6月出廠，考量其折舊後之事故發生
    前之市價，非甫出廠可比；3.於交通事故之與有過失事故之
    損害賠償，本應就雙方所受損害總額以及其過失比例、甚至
    損益相抵，依其具體情形決定由何方賠償，不宜個別分開請
    求，蓋有可能產生過失重大者，因其財產價值遠高於過失輕
    微者，造成過失重大者，得向過失輕微者之請求數額，遠高
    於過失輕微者得向過失重大者所得請求之數額，即實質上等
    於是過失重大者可向過失輕微者求償之不公平現象，本件被
    告聲稱其聯結貨櫃車修復費用之損害達44萬元，得另案向原
    告請求，不於本件訴訟主張與請求，固無法一次解決紛爭，
    ，惟基於訴訟上之處分權主義，本院無法審酌被告於系爭事
    故之損害，作整體考量；4.原告車輛損害情形及修復項目不
    無有應折舊之換新項目（參見原告提出之宏祈汽車保養廠委
    修同意書影本、車輛受損相片）等一切情況，依民事訴訟法
    第222條第2項酌定本件原告就其損害得向被告請求之數額為
    146,000 元。
六、從而，原告本於對加害人之僱用人之侵權行為損害賠償請求
    權，向被告請求請求如主文第1項所示之金額及自起訴狀繕
    本之翌日即95年5月18日起至清償日止之請求，為有理由，
    應予准許，逾此部分為無理由，應予駁回。逾此部分為無理
    由，應予駁回。
七、本件命被告給付部分，係適用簡易程序所為被告敗訴之判決
    ，依民事訴訟法第389條第1項第3款規定，應依職權宣告假
    執行，爰依職權宣告之。至其敗訴部分之假執行聲請，因訴
    之駁回而失其依附，併予駁回。
八、據上論結，本件原告之訴為一部有理由、一部無理由，依民
    事訴訟法第436條第2項、第79條、第87條、第38 9條第1項
    第3款，判決如主文。
中    華    民    國    95    年    6    月    28    日
                  基隆簡易庭法  官  李木貴
以上正本係照原本作成。
對於本件判決如有不服，應於收受送達後20日內向本院提出上訴
書狀，上訴於本院合議庭，並按他造當事人之人數附具繕本。
中    華    民    國    95    年    6     月    28    日
                            書記官  林蔚菁


司法院資訊處製作；財團法人民間司法改革基金會備份。
